【裁判字號】    90,重訴,1123
【裁判日期】    900626
【裁判案由】    清償借款
【裁判全文】
臺灣臺北地方法院民事判決  九十年度重訴字第一一二三號
    原      告  華南商業銀行股份有限公司
    法定代理人  乙○○
    訴訟代理人  丙○○
    被      告  林氏永合企業股份有限公司
                              .
    法定代理人  甲○○      住.
    被      告  丁○○      住.
                戊○○      住台北市○○區○○路臨一七之二號
右當事人間請求給付借款事件，本院判決如左：
    主      文
被告應連帶給付原告新台幣貳佰零玖萬肆仟肆佰壹拾肆元、美金壹拾肆萬伍仟零玖拾
壹元壹角參分，及如附一、二所示之利息、違約金，美金部分並得按清償時原告牌告
即期外匯賣出匯率折算新台幣給付之。
訴訟費用由被告連帶負擔。
本判決於原告以新台幣貳佰貳拾伍萬元或同面額中央政府建設公債八十四年度甲類第
一期債票供擔保後，得假執行。
    事      實
甲、原告方面：
一、聲明：除假執行供擔保金額外，如主文所示。
二、陳述：
（一）被告林氏永合企業股份有限公司（以下稱林氏永合公司）邀被告丁○○、戊○
      ○連帶保證人，先後於民國八十九年十一月十日及八十九年十一月二十八日，
      向原告借款兩筆金額分別為新台幣（下同）一百零六萬三千九百二十元，及一
      百一十二萬一千七百五十五元，合計貳佰壹拾捌萬伍仟陸佰柒拾伍元，約定借
      款期間分別自八十九年十一月十日至九十年三月九日止，及自八十九年十一月
      二十八日至九十年三月二十八日止，利息均按原告基本放款利率加碼年息百分
      之一．一五（現為年息百分之九）機動計算，並自借款日起按月付息，本金到
      期一次清償。詎屆期被告林氏永合公司除償還部分本金九萬一千二百六十一元
      ，及算至九十年二月二十七日止之利息外，尚有本金各一百一十萬元及九十九
      萬四千四百一十四元，合計二百零九萬四千四百一十四元，及如附表一所示之
      利息、違約金迄未清償。
（二）被告林氏永合公司另於八十九年五月五日邀被告丁○○、戊○○為連帶保證人
      與原告簽訂委任開發遠期信用狀契約，約定對被告林氏永合公司現在及將來在
      原告銀行辦理遠期信用狀方式進口，向國外採購物資以美金五十萬元為限額，
      循環開發遠期信用狀，立約人及保證人均承認每筆開發信用狀結匯證實書或交
      易憑證所載信用狀金額與已結匯金額之差額及其利息為原告銀行代立約人向國
      外保證付款或墊款之金額，並同意以開發信用狀申請書、遠期信用狀項下結匯
      證實書或交易憑證或匯票等有關文件為憑證。並約定最遲於各筆遠期信狀項下
      之債務清償日，該該筆債務本息按清償時原告公布之即外匯賣出匯率折算新台
      幣或以原幣償還，遲延清償時，應按「原訂外幣貸款利率」、遲延日原告「新
      台幣基本放款利率加年率百分之二．五」與遲延日原告「外幣貸款利率」，孰
      高為準計付利息，並自遲延之日起六個月以內，另按前項利率百分之十計付違
      約金，其超過六個月部分，加倍計付。嗣被告林氏永合公司依上開約定向原告
      申請開發遠期信用狀三筆，其信用狀號碼、信用狀金額、結匯金額、墊款金額
      、押匯日、到期日、墊款餘額，均如附表二所示。詎被告林氏永合公司屆期亦
      未依約清償。
（三）為此，依消費借貸及連帶保證之法律關係，請求被告連帶清償。
三、證據：提出借據影本二紙、授信約定書影本三紙、委任開發遠期信用狀契約影本
    一紙、及開發信用狀申請書、信用狀、匯票、墊款到期還款備查影本各四紙等件
    為證。
乙、被告方面：
    被告林氏永合公司、丁○○、戊○○未於言詞辯論期日到場，亦未提出書狀作何
    聲明或陳述。
    理      由
一、本件被告林氏永合公司、丁○○、戊○○未於言詞辯論期日到場，核無民事訴訟
    法第三百八十六條所列各款情形，爰依原告之聲請，由其一造辯論而為判決。
二、本件原告主張被告林氏永合公司邀被告丁○○、戊○○連帶保證人，先後於民國
    八十九年十一月十日及八十九年十一月二十八日，向原告借款兩筆合計新台幣（
    下同）貳佰壹拾捌萬伍仟陸佰柒拾伍元，約定借款期間分別至九十年三月九日及
    九十年三月二十八日止，利息均按原告基本放款利率加碼年息百分之一．一五（
    現為年息百分之九）機動計算，並自借款日起按月付息，本金到期一次清償。詎
    屆期被告林氏永合公司除償還部分本金九萬一千二百六十一元，及算至九十年二
    月二十七日止之利息外，尚有本金各一百一十萬元及九十九萬四千四百一十四元
    ，合計二百零九萬四千四百一十四元，及如附表一所示之利息、違約金迄未清償
    。被告林氏永合公司另於八十九年五月五日邀被告丁○○、戊○○為連帶保證人
    與原告簽訂委任開發遠期信用狀契約，約定對被告林氏永合公司現在及將來在原
    告銀行辦理遠期信用狀方式進口，向國外採購物資以美金五十萬元為限額，循環
    開發遠期信用狀，立約人及保證人均承認每筆開發信用狀結匯證實書或交易憑證
    所載信用狀金額與已結匯金額之差額及其利息為原告銀行代立約人向國外保證付
    款或墊款之金額，並同意以開發信用狀申請書、遠期信用狀項下結匯證實書或交
    易憑證或匯票等有關文件為憑證。並約定最遲於各筆遠期信狀項下之債務清償日
    ，該該筆債務本息按清償時原告公布之即外匯賣出匯率折算新台幣或以原幣償還
    ，遲延清償時，應按「原訂外幣貸款利率」、遲延日原告「新台幣基本放款利率
    加年率百分之二．五」與遲延日原告「外幣貸款利率」，孰高為準計付利息，並
    自遲延之日起六個月以內，另按前項利率百分之十計付違約金，其超過六個月部
    分，加倍計付。嗣被告林氏永合公司依上開約定向原告申請開發遠期信用狀三筆
    ，其信用狀號碼、信用狀金額、結匯金額、墊款金額、押匯日、到期日、墊款餘
    額，均如附表二所示，惟屆期被告林氏永合公司均未依約清償之事實，業據其提
    出與所述相符之提出借據影本二紙、授信約定書影本三紙、委任開發遠期信用狀
    契約影本一紙、及開發信用狀申請書、信用狀、匯票、墊款到期還款備查影本各
    四紙等件為證。被告既不於言詞辯論期日場爭執，復不提出書狀答辯以供本院斟
    酌，原告之主張，自堪信為真實。
三、按借用人應於約定期限內，返還與所借用物種類、品質、數量相同之物。又稱保
    證者，謂當事人約定，一方於他方之債務人不履行債務時，由其代負履行責任之
    契約；又保證債務，除契約另有訂定外，包含主債務之利息、違約金、損害賠償
    及他從屬於主債務之負擔；另連帶債務之債權人，得對債務人中之一人或數人或
    其全體同時或先後請求全部或一部之給付，民法第四百七十八條、第七百三十九
    條、第七百四十條、第二百七十三條第一項分別定有明文。本件原告主張被告林
    氏永合公司向伊借款及申請開發信用狀由伊墊款，屆期未為清償已如前述，則被
    告林氏永合公司自應負清償之責，而為連帶保證人之被告丁○○、戊○○亦應與
    被告林氏永合公司連帶負清償之責。
四、從而，原告本於消費借貸及保證之法律關係，請求被告連帶給付新台幣貳佰零玖
    萬肆仟肆佰壹拾肆元、美金壹拾肆萬伍仟零玖拾壹元壹角分，及如附表一、二
    所示之利息、違約金，美金部分並得按清償時原告牌告即期外匯賣出匯率折算新
    台幣給付之，為有理由，應予准許。
五、原告陳明願供擔保，聲請宣告假執行，核無不合，爰酌定相當之擔保金額宣告之
    。
六、結論：本件原告之訴為有理由，依民事訴訟法第三百八十五條第一項前段、第八
    十五條第二項、第三百九十條第二項，判決如主文。
中      華      民      國    九十      年      六      月    二十六    日
                              民事第一庭法      官  張靜女
右為正本係照原本作成
如對本判決上訴，須於判決送達後廿日內向本院提出上訴狀
中      華      民      國    九十      年      六      月    二十六    日
                                        法院書記官  朱小燕


司法院資訊處製作；財團法人民間司法改革基金會備份。
